【裁判字號】    90,交訴,57
【裁判日期】    900730
【裁判案由】    業務過失致死
【裁判全文】
臺灣高雄地方法院刑事判決                            九十年度交訴字第五七號
    公  訴  人  臺灣高雄地方法院檢察署檢察官
    被      告  乙○○
右列被告因業務過失致死案件，經檢察官提起公訴（九十年度偵字第三二二二號），
本院判決如左：
    主  文
乙○○從事業務之人，因業務上之過失致人於死，累犯，處有期徒刑伍月，如易科罰
金，以佰元折算壹日。
    事  實
一、乙○○考領有職業聯結車駕駛執照，係駕駛聯結車之司機，為從事業務之人。曾
    於民國八十三年間，因過失致死案件，經法院判處有期徒刑一年確定，於八十五
    年三月十二日假釋縮刑期滿執行完畢。竟仍不知謹慎從事，於九十年二月一日十
    八時五十五分許，駕駛曳引車車牌號碼２Ｋ－０六五號（拖車車牌號碼ＸＩ－六
    三號）之營業用聯結車，東向西方向停放於高雄縣梓官鄉○○路健源醫院前方一
    百公尺處，等待堆高機將車上載運之大理石卸下，應注意若未於車輛後方設置警
    告標示或派人警戒，後方來車可能因視線不良而追撞前車，且當時天色雖暗，但
    天候晴、夜間有照明、視距良好、直路、柏油路面乾燥、無障礙或其他缺陷，而
    依其智識、能力又無不能注意之情事，竟疏於注意及此，未於其所駕聯結車車後
    閃示警示燈或設置其他警告標示，即貿然將車停放於前開路邊。適有陳泰村騎乘
    附載甲○○之車號ＯＧＲ－０九七號重機車（未懸掛車牌），沿嘉展路由東往西
    方向同向行駛而來，亦疏未注意車前狀況，不慎撞及上開乙○○停放於路邊之聯
    結車左後方，機車當場倒地，致陳泰村腹內出血，呈出血性休克，於送高雄市健
    仁醫院急救途中，因傷重而不治死亡，甲○○亦受有傷害（業務過失傷害部分未
    據告訴）。乙○○肇事後，於犯罪未被發覺前，主動報警且於現場等候，並向前
    往現場處理之警員承認肇事，自首而願接受裁判。
二、案經高雄縣警察局岡山分局報請台灣高雄地方法院檢察署檢察官偵查起訴。
    理  由
一、右揭未於車後設置警示標誌即貿然停車而肇事，致被害人陳泰村死亡、甲○○受
    傷等事實，業據被告乙○○於本院審理中坦認不諱，核與被害人家屬丙○○、被
    害人甲○○於警訊指陳情節相符，並有高雄縣警察局岡山分局道路交通事故調查
    報告表暨所附現場圖一份、現場照片四張附卷可稽。又被害人陳泰村確因本件車
    禍致腹內出血，呈出血性休克，因傷重不治死亡一情，亦經台灣高雄地方法院檢
    察署檢察官督同法醫師相驗明確，製有勘驗筆錄、相驗屍體證明書、驗斷書各一
    紙附卷足憑，足認被告自白與事實相符，堪予採憑。
二、按停於路邊之車輛，在夜間無燈光設備或照明不清之道路，應顯示停車燈光或反
    光標識；又顯有妨害他車通行之處所，不得停車，道路交通安全規則第一百十二
    條第九款、第十三款分別定有明文。被告駕車依法本應負有前開注意義務，依車
    禍發生當時天色雖晚，但天候晴、夜間有照明、視距良好、直路、柏油路面乾燥
    、無障礙或其他缺陷，而依其智識、能力又無不能注意之情事，乃竟疏未注意於
    車後設置警告標識，即貿然停車，致死者騎乘之機車自同向行駛而來不慎撞上，
    因之肇致本件車禍事故，其有過失甚明。況本件車禍經送請臺灣省高屏澎區車輛
    行車事故鑑定委員會鑑定結果，亦認定：「陳泰村駕駛重機車未注意車前狀況為
    肇事主因；乙○○駕駛營業大貨車未依規定停車為肇事次因」等語，有該鑑定委
    員會九十年六月八日高屏澎鑑字第九００八五一號函所附鑑定意見書存卷可按，
被告確有前述之過失，至臻明確。又被害人確因本件車禍送醫不治而死亡一節，
    已如前述，與被告之過失行為間，顯有相當因果關係。再被害人騎乘機車雖亦有
    未注意車前狀況之疏失，惟仍不因此解免被告本身之過失刑責。事證明確，被告
    上開業務過失致人於死之犯行，堪以認定。
三、本件被告擔任聯結車之司機，業據其供明在卷，係以駕駛聯結車為業，為從事駕
    駛業務之人，其駕車肇事致人於死，核其所為，係犯刑法第二百七十六條第二項
    之業務過失致人於死罪。被告曾於八十三年間，因過失致死案件，經法院判處有
    期徒刑一年確定，於八十五年三月十二日假釋縮刑期滿執行完畢，此有台灣高等
    法院被告全國前案記錄表一份在卷可按，其於五年內再犯本件有期徒刑以上之罪
    ，為累犯，應依刑法第四十七條規定加重其刑。又被告肇事後，於警察機關尚未
    知悉犯罪事實及發覺犯罪人前，主動報警且在現場等候，並向現場處理之警員坦
    承肇事並願接受裁判一節，亦有卷附道路交通事故調查報告表報案人欄「肇事駕
    駛人：乙○○」記載明確，是被告上開所為合於刑法第六十二條前段自首之要件
    ，爰依法減輕其刑；並依法先加後減之。審酌被告前已因過失致死案件，經法院
    判處徒刑並執行完畢，已如前述，詎仍不知謹慎從事，復因過失而肇致本件事故
    ，然犯後態度良好，深具悔過之意，且事後已與被害人家屬達成民事和解，有卷
    附調解筆錄可稽，及被害人本身騎乘機車亦有疏失等一切情狀，量處如主文所示
    之刑，並諭知宣告易科罰金之折算標準。
據上論斷，應依刑事訴訟法第二百九十九條第一項前段，刑法第二百七十六條第二項
、第四十七條、第六十二條前段、第四十一條第一項，罰金罰鍰提高標準條例第一條
前段、第二條，判決如主文。
本案經檢察官丁○○到庭執行職務。
中      華      民      國      九十      年      七      月    三十    日
                              臺灣高雄地方法院刑事第六庭
                                      審判長法  官    趙家光
                                            法  官    周玉群
                                            法  官    林韋岑
右正本證明與原本無異。
如不服本判決，應於判決送達後十日內，向本院提出上訴狀。
                                            書記官    董明惠
中      華      民      國      九十      年      七      月  三十    日
附錄本判決論罪科刑法條
中華民國刑法第二百七十六條第二項：
從事業務之人，因業務上之過失犯前項之罪者，處五年以下有期徒刑或拘役，得併科
三千元以下罰金。


司法院資訊處製作；財團法人民間司法改革基金會備份。
